---
title: "practica_GLM_Maria_Carrasco"
author: "Maria Carrasco Melendez"
date: "11/7/2019"
output: 
  pdf_document:
    latex_engine: xelatex

---

```{r setup, include=FALSE}
knitr::opts_chunk$set(echo = TRUE)
```



```{r}
library(readr)
loan <- read_csv("loan.csv", col_types = cols(int_rate = col_number(), revol_util = col_number()))

```



```{r}
library(readr)
library(knitr)
library(rmarkdown)
library(faraway)
library(ISLR)
library(ggplot2)
library(ggfortify)
library(boot)
library(ROCR)
library(skimr)
library(dummies)
library(MASS)

```



```{r}
#Seleccionamos las variables más representativas en función de la lectura propuesta.
loan2 <- dplyr::select(loan, c("int_rate", "grade", "home_ownership", "revol_util", "loan_amnt", "dti","annual_inc", "loan_status"))
remove(loan) #para que no ocupe memoria

```

Analisis descriptivo

```{r}
loan2 <- na.omit(loan2)
```


```{r}
skim(loan2)
```
```{r}
#Selecciono unicamente charged off y fully paid ya que son los únicos clientes que me interesan.
variables_seleccionadas <- loan2[(loan2$loan_status == "Charged Off" | loan2$loan_status == "Fully Paid"),]
```


```{r}
loan2 <- dummy.data.frame(loan2)
loan2 <- dummy.data.frame(loan2,
                                 names = "home_ownership")
loan2 <- dummy.data.frame(loan2,
                                 names = "grade")
```


```{r}
loan2$loan_status = as.factor(loan2$loan_status)
loan2$loan_status = as.numeric(loan2$loan_status)
loan2$loan_status[loan2$loan_status == 1 | loan2$loan_status == 3 | loan2$loan_status == 4] <- 1
loan2$loan_status[loan2$loan_status == 2 | loan2$loan_status == 5 | loan2$loan_status == 6 | loan2$loan_status == 7 | loan2$loan_status == 8 | loan2$loan_status == 9 | loan2$loan_status == 10] <- 0
```



```{r}
set.seed(1234)

n = nrow(loan2)
id_train <- sample(1:n, 0.80*n)
loanfinal.train <- loan2[id_train,] 
loanfinal.test <- loan2[-id_train,]

loan2$loan_status = as.factor(loan2$loan_status)
```

```{r}
modelo1 = glm(loan_status ~ . -gradeG -home_ownershipMORTGAGE, family = "binomial", data = loanfinal.train)
summary(modelo1)
```

```{r}
summary(modelo1)
```

```{r}
modelo2  <- glm(loan_status ~ . -gradeG -home_ownershipMORTGAGE -home_ownershipANY -home_ownershipNONE, family = "binomial", data = loanfinal.train)

summary(modelo2)

```

```{r}
BIC(modelo1)
BIC(modelo2)

```
Nos quedamos con el modelo 2

Clculamos la probabilidad de corte eligiendo la más óptima
```{r}
#define the search grid from 0.01 to 0.99

searchgrid = seq(0.01, 0.99, 0.01)

#result is a 99x2 matrix, the 1st col stores the cut-off p, the 2nd column stores the cost

result = cbind(searchgrid, NA)

#in the cost function, both r and pi are vectors, r=truth, pi=predicted probabilit


cost1 <- function(r, pi){
weight1 = 10
weight0 = 1
c1 = (r==1)&(pi<pcut) #logical vector - true if actual 1 but predict 0
c0 = (r==0)&(pi>pcut) #logical vector - true if actual 0 but predict 1
return(mean(weight1*c1+weight0*c0))
}

modelo2  <- glm(loan_status ~ . -gradeG -home_ownershipMORTGAGE -home_ownershipANY -home_ownershipNONE, family = "binomial", data = loanfinal.train);
prob <- predict(modelo2,type="response")
for(i in 1:length(searchgrid))
{
pcut <- result[i,1]
#assign the cost to the 2nd col
result[i,2] <- cost1(loanfinal.train$loan_status, prob)
}
plot(result, ylab="Cost in Training Set")
```


```{r}
result[which.min(result[,2]),]
```

Nuestro cut-off coincidiria con el minimo el cual se corresponde con el 0.456

Calculamos la matriz de confusion
```{r}
prob.modelo2.insample <- predict(modelo2,type="response")
predicted.modelo2.insample <- prob.modelo2.insample > 0.4561454
predicted.modelo2.insample <- as.numeric(predicted.modelo2.insample)
```

```{r}
table(loanfinal.train$loan_status, predicted.modelo2.insample, dnn=c("Truth","Predicted"))
```

Calculamos la tasa de error

```{r}
mean(ifelse(loanfinal.train$loan_status != predicted.modelo2.insample, 1, 0))
```

Fuera de la muestra, test

```{r}
prob.modelo2.outsample <- predict(modelo2,loanfinal.test,type="response")
predicted.modelo2.outsample <- prob.modelo2.outsample> 0.4561454 
predicted.modelo2.outsample <- as.numeric(predicted.modelo2.outsample)
table(loanfinal.test$loan_status, predicted.modelo2.outsample, dnn=c("Truth","Predicted"))
```

se calcula la tasa de error
```{r}
mean(ifelse(loanfinal.test$loan_status != predicted.modelo2.outsample, 1, 0))
```

La tasa de error fuera de la muestra es inferior a la tasa de error de dentro de la muestra, siguiendo la matriz de confusión y comparándolas realmente observamos que preferimos no conceder préstamos a gente que si nos lo puede devolver que al contrario.

Curva ROC

Nos instalamos el paquete verification
```{r}
library(verification)
```

```{r}
roc.plot(loanfinal.test$loan_status == '1', prob.modelo2.outsample)
```

```{r}
roc.plot(loanfinal.test$loan_status == '1', prob.modelo2.outsample)$roc.vol
```

comparacion

```{r}
prob.modelo1.outsample <- predict(modelo1,loanfinal.test,type="response")
roc.plot(x= loanfinal.test$loan_status == '1', pred=cbind(prob.modelo1.outsample,prob.modelo2.outsample), legend=TRUE, leg.text=c("Full Model","X_3, X_8, and X_11_2"))$roc.vol
```



```{r}
modelo3<- glm(loan_status ~ . -gradeG -home_ownershipMORTGAGE -home_ownershipANY -home_ownershipNONE -home_ownershipRENT, family = "binomial", data = loanfinal.train)
summary(modelo3)
```

```{r}
BIC(modelo1)
BIC(modelo2)
BIC(modelo3)
```

```{r}
prob.modelo3.outsample <- predict(modelo3,loanfinal.test,type="response")
predicted.modelo3.outsample <- prob.modelo3.outsample> 0.4561454 
predicted.modelo3.outsample <- as.numeric(predicted.modelo3.outsample)
table(loanfinal.test$loan_status, predicted.modelo3.outsample, dnn=c("Truth","Predicted"))
```


```{r}
prob.modelo2.outsample <- predict(modelo2,loanfinal.test,type="response")
roc.plot(x= loanfinal.test$loan_status == '1', pred=cbind(prob.modelo2.outsample,prob.modelo3.outsample), legend=TRUE, leg.text=c("Full Model","X_3, X_8, and X_11_2"))$roc.vol
```





