---
title: "primas_mapfre"
author: "Maria Carrasco Melendez"
date: "11/14/2019"
output:
   pdf_document:
    latex_engine: xelatex
---

```{r}
require(forecast)
library(xts)
library(zoo)
require(ggplot2)
library(ggfortify) #Plot Monthplot
```

Cargamos el csv.

```{r}
library(readr)
primas <- read_delim("Primas_mapfre.csv", 
    ";", escape_double = FALSE, col_types = cols(Fecha = col_date(format = "%m/%d/%Y")), 
    trim_ws = TRUE)
```

```{r}
primas <- na.omit(primas)
```

Convertimos a xts, para poder trabajar con series temporales. De esta manera, se le aplicarán métodos como el zoo.

```{r}
xprimas <- xts(primas$Primas_vida, order.by = as.Date(primas$Fecha,"%Y%m%d"),frequency=4)
```

Convierte los datos en trimestrales, quiero trabajar con series trimestral.

```{r}
xprimas <- to.quarterly(xprimas)
```

Aplicamos el método zoo. La peculiaridad de este método a diferencia del xts es que convierte las series temporales a trimestrales y el anterior a diarios.

```{r}
zprimas=as.zoo(xprimas$xprimas.Close)
```

Cambiamos nombre.

```{r}
names(zprimas)="primas"
```

Gráfica

```{r}
autoplot(zprimas)+ggtitle("Primas Trimestrales Mapfre")+xlab("Trimestres")+ylab("Primas")
```

Gráfica trimestral

```{r}
ggfreqplot(as.ts(zprimas), freq = 4, nrow = 1, facet.labeller = c("1T","2T","3T","4T")) + ggtitle("Primas Trimestrales")
```

Elimino los 4 últimos datos, se estima con todos menos con estos últimos

```{r}
cOmit=4
nObs=length(zprimas)
```

Creo la serie observada de primas
```{r}
oprimas <- window(zprimas, start = index(zprimas[1]), end = index(zprimas[nObs-cOmit]))

```


```{r}
etsfit <- ets(oprimas) 
```

```{r}
fprimas.ets <- forecast(etsfit)
summary(fprimas.ets)
```

```{r}
plot(fprimas.ets)
lines(window(zprimas),type="o")
```
```{r}
matrix(c(fprimas.ets$mean[1:cOmit], zprimas[(nObs-cOmit+1) : nObs]), ncol=2)
```
```{r}
etsfit2 <- ets(oprimas, damped = TRUE)
fprimas.ets2 <- forecast(etsfit2)
summary(fprimas.ets2)
```
```{r}
plot(fprimas.ets2)
lines(window(zprimas),type="o")
```


```{r}
matrix(c(fprimas.ets2$mean[1:cOmit],fprimas.ets$mean[1:cOmit],zprimas[(nObs-cOmit+1):nObs]),ncol=3)
```
```{r}
plot(fprimas.ets2)
lines(window(zprimas),type="o")
lines(fprimas.ets$mean,type="o",col="red")
```

Segunda variable

```{r}
xprimas2<- xts(primas$Primas_no_vida, order.by = as.Date(primas$Fecha,"%Y%m%d"),frequency=4)
```

```{r}
xprimas2 <- to.quarterly(xprimas2)
```

```{r}
zprimas2 <- as.zoo(xprimas2$xprimas2.Close)
```

```{r}
names(zprimas2)="primas"
```

```{r}
autoplot(zprimas2)+ggtitle("Primas Trimestrales Mapfre")+xlab("Trimestres")+ylab("Primas")
```

```{r}
ggfreqplot(as.ts(zprimas2), freq = 4, nrow = 1, facet.labeller = c("1T","2T","3T","4T")) + ggtitle("Primas Trimestrales")
```

```{r}
nObs = length(zprimas2)
```

```{r}
oprimas2 <- window(zprimas2, start = index(zprimas2[1]), end = index(zprimas2[nObs-cOmit]))
```

```{r}
etsfit2 <- ets(oprimas2) 
```

```{r}
fnoprimas.ets <- forecast(etsfit2)
summary(fnoprimas.ets)
```
```{r}
plot(fnoprimas.ets)
lines(window(zprimas2),type="o")
```


```{r}
matrix(c(fnoprimas.ets$mean[1:cOmit], zprimas2[(nObs-cOmit+1) : nObs]), ncol=2)
```

```{r}
etsfit2 <- ets(oprimas, damped = TRUE)
fprimas.ets2 <- forecast(etsfit2)
summary(fprimas.ets2)
```

```{r}
matrix(c(fprimas.ets2$mean[1:cOmit],fprimas.ets$mean[1:cOmit],zprimas[(nObs-cOmit+1):nObs]),ncol=3)
```

```{r}
plot(fprimas.ets2)
lines(window(zprimas),type="o")
lines(fprimas.ets$mean,type="o",col="red")
```















